臺灣嘉義地方法院刑事判決　　　　　　　100年度訴字第523號
公　訴　人　臺灣嘉義地方法院檢察署檢察官
被　　　告　呂清水
上列被告因搶奪等案件，經檢察官提起公訴（一百年度偵緝字第
二四六、二四七、二四八、二四九、二五○號、一百年度偵字第
三二四九號），及移送併辦（一百年度偵字第五二九一、五三七
七號），被告於準備程序中就被訴事實為有罪之陳述，經本院合
議庭裁定由受命法官獨任進行簡式審判程序，判決如下：
    主          文
呂清水犯如附表所示之罪，各處如附表所示之刑。應執行有期徒
刑肆年肆月，並應於刑之執行前，令入勞動場所強制工作參年。
    犯罪事實及理由
一、犯罪事實：
    呂清水前因施用毒品案件，經本院以九十六年度訴字第八一
    六號判決判處有期徒刑九月確定，復因施用毒品案件，經本
    院以九十七年度訴字第三五七號判決判處有期徒刑一年確定
    ，上開案件接續執行至民國九十八年六月十二日縮短刑期假
    釋出監，復經撤銷假釋應執行殘刑五月又三日，於九十九年
    六月二十三日縮刑期滿執行完畢。詎仍不知悔改，分別為下
    列行為：
  (一)基於意圖為自己不法所有之犯意，於九十九年七月二十二日
    上午九時十分許前某時，在嘉義市○○○路一三五巷六號前
    ，徒手竊取劉醇琳所有之車牌號碼ＭＡＨ—五六七號重型機
    車（價值約一萬一千元，已發還劉醇琳）得手。
  (二)與詹英達（業經本院另案以九十九年度訴字第八八二號判決
    判處有期徒刑十月，上訴後經臺灣高等法院臺南分院以一百
    年度上訴字第五二號判決駁回上訴確定）共同基於意圖為自
    己不法所有之犯意聯絡，於九十九年七月九日上午十時許，
    由呂清水騎乘上開竊得之車牌號碼ＭＡＨ—五六七號重型機
    車搭載詹英達，尾隨吳金至臺南縣新營市○○街一一九號
    前，乘其不備由詹英達徒手搶奪吳金脖子上之黃金項鍊一
    條得手。
  (三)與詹英達（業經本院另案以九十九年度訴字第八八二號判決
    判處有期徒刑十月，上訴後經臺灣高等法院臺南分院以一百
    年度上訴字第五二號判決駁回上訴確定）共同基於意圖為自
    己不法所有之犯意聯絡，於九十九年七月十一日下午一時三
    十一分許，由詹英達騎乘由其於九十九年七月十一日中午十
    二時許在臺南縣鹽水鎮○○路一三八號前竊得王淑瑩所有之
    車牌號碼ＬＷ二—二八八號重型機車搭載呂清水，尾隨甘茶
    蓉至臺南縣新營市○○街四九號前，乘其不備由呂清水徒手
    搶奪甘茶蓉脖子上之黃金項鍊一條（價值約二萬五千元）得
    手。
  (四)與詹英達（業經本院另案以九十九年度訴字第八八二號判決
    判處有期徒刑十月，上訴後經臺灣高等法院臺南分院以一百
    年度上訴字第五二號判決駁回上訴確定）共同基於意圖為自
    己不法所有之犯意聯絡，於九十九年七月二十四日上午十一
    時十五分許，由詹英達騎乘呂清水上開竊得之車牌號碼ＭＡ
    Ｈ—五六七號重型機車搭載呂清水，尾隨張招娣至臺南縣新
    營市○○街三○號前，乘其不備由呂清水徒手搶奪張招娣脖
    子上之黃金項鍊一條及墜子一個（價值約四萬六千元）得手
    。
  (五)基於意圖為自己不法所有之犯意，於九十九年七月三十一日
    上午十時十分許，在嘉義縣東石鄉港墘村六○之八一號前，
    徒手竊取黃張菜瓜所有之車牌號碼ＨＱ六—六九三號重型機
    車（價值約一萬元，已發還黃張菜瓜）得手。
  (六)與詹英達（業經本院另案以九十九年度訴字第八八二號判決
    判處有期徒刑十月，上訴後經臺灣高等法院臺南分院以一百
    年度上訴字第五二號判決駁回上訴確定）共同基於意圖為自
    己不法所有之犯意聯絡，於九十九年八月二日下午五時三十
    分許，由詹英達騎乘前向友人所借車牌號碼不詳之機車搭載
    呂清水，尾隨陳素蘭至嘉義縣太保市○○路○段二九號前，
    乘其不備由呂清水徒手搶奪陳素蘭脖子上之黃金項鍊一條及
    玉墜一個（價值約三萬元）得手。
  (七)基於意圖為自己不法所有之犯意，於九十九年八月四日上午
    七時三十分許，在嘉義縣朴子市大葛里二二鄰一五三八號前
    ，徒手竊取侯汪玉枝所管領之車牌號碼七八一—ＢＹＥ號重
    型機車（價值約二萬元）得手。
  (八)基於意圖自己不法所有之犯意，於九十九年八月六日上午八
    時三十分許，騎乘上開竊得之車牌號碼七八一—ＢＹＥ號重
    型機車至嘉義縣六腳鄉六南村七鄰二一七之四號前，趁呂楊
    玉麗不備之際，徒手搶奪呂楊玉麗脖子上之黃金項鍊一條（
    價值約三萬五千元）得手。
  (九)基於意圖為自己不法所有之犯意，於九十九年八月十一日上
    午七時許，在嘉義縣中埔鄉○○村○○路二○九巷三八號前
    ，徒手竊取顏貴美所有之車牌號碼ＬＵＩ—六五七號重型機
    車（價值約五千元）得手。
  (十)基於意圖自己不法所有之犯意，於九十九年八月十三日上午
    八時許，騎乘上開竊得之車牌號碼ＬＵＩ—六五七號重型機
    車至嘉義縣鹿草鄉鹿草村鹿草一六一之一四號前，趁陳王梅
    不備之際，徒手搶奪陳王梅脖子上之黃金項鍊一條（價值約
    二萬元）得手。
  (十一)基於意圖為自己不法所有之犯意，於一百年四月二十五日上
    午八時三十分許，在嘉義縣六腳鄉灣南村一三鄰一○三號之
    一○前，徒手竊取黃再逢所管領之車牌號碼ＯＱＶ—八六九
    號重型機車（價值約七千元）得手。
  (十二)基於意圖自己不法所有之犯意，於一百年四月二十八日下午
    五時五十分許，騎乘上開竊得之車牌號碼ＯＱＶ—八六九號
    重型機車，尾隨鄧氏妙至嘉義縣民雄鄉○○村○○路○段八
    三之一號前，趁鄧氏妙不備之際，徒手搶奪鄧氏妙脖子上之
    黃金項鍊一條（價值約一萬四千元）得手。
二、證據：
    本件證據除引用檢察官起訴書之記載外（如附件），並補充
    「被告呂清水於本院之自白及如附表證據欄所示之證據」。
三、本件係經被告呂清水於準備程序當庭表示認罪，而經本院裁
    定以簡式審判程序加以審理，則依據刑事訴訟法第二百七十
    三條之二、同法第一百五十九條第二項之規定，不適用傳聞
    法則有關限制證據能力之相關規定。
四、核被告呂清水就犯罪事實一(一)、(五)、(七)、(九)、(十一)所為，均係
    犯刑法第三百二十條第一項之竊盜罪；就犯罪事實(二)、(三)、
    (四)、(六)、(八)、(十)、(十二)所為，均係犯刑法第三百二十五條第一
    項之搶奪罪。被告與詹英達就犯罪事實一(二)、(三)、(四)、(六)犯
    行，有犯意聯絡及行為分擔，皆為共同正犯。被告所犯上開
    各罪，犯意各別，行為獨立，應予分論併罰。又查被告曾有
    上開犯罪事實欄所載之犯罪科刑及執行完畢紀錄，有臺灣高
    等法院被告前案紀錄表附卷足參，其受徒刑之執行完畢後，
    五年以內故意再犯本案有期徒刑以上上開各罪，均為累犯，
    應各依刑法第四十七條第一項規定加重其刑。爰依被告於本
    院之供述及卷內事證等，審酌：被告肢體健全，不思勞動獲
    取報酬之犯罪動機，徒手行竊及搶奪之犯罪手段，未婚、從
    事鐵工之生活狀況，國中畢業之智識程度，犯罪所得財物價
    值，犯後坦承全部犯行，惟迄未與被害人及告訴人達成民事
    和解，獲得其諒解等一切情狀，分別量處如主文所示之刑，
    並定其應執行之刑，以資懲儆。又數罪併罰中之一罪或數罪
    ，依刑法規定得易科罰金，若因與不得易科之他罪併合處罰
    結果而不得易科罰金時，原可易科部分所處之刑，自亦無庸
    為易科折算標準之記載（司法院大法官會議釋字第一四四號
    解釋參照），故被告所犯如附表編號(一)、(五)、(七)、(九)、(十一)所
    示之罪，即無庸為易科罰金折算標準之記載，附此敘明。
五、按有犯罪之習慣或因遊蕩或懶惰成習而犯罪者，於刑之執行
    前，令入勞動場所，強制工作，刑法第九十條第一項定有明
    文。而保安處分係對受處分人將來之危險性所為之處置，以
    達教化與治療之目的，為刑罰之補充制度。我國現行刑法採
    刑罰與保安處分之雙軌制，要在維持行為責任之刑罰原則下
    ，為強化其協助行為人再社會化之功能，以及改善行為人潛
    在之危險性格，期能達成根治犯罪原因、預防犯罪之特別目
    的（司法院大法官釋字第四七一號解釋理由書意旨參照）。
    是保安處分中之強制工作，旨在對嚴重職業性或常習性犯罪
    、欠缺正確工作觀念或無正常工作因而犯罪者，強制其從事
    勞動，學習一技之長及正確之謀生觀念，使其日後重返社會
    ，能適應社會生活。查被告年值青壯，非無謀生能力之人，
    竟自九十九年六月二十三日因前案縮刑期滿執行完畢出監後
    ，旋於九十九年七、八月間犯附表編號(二)、(三)、(四)、(六)、(八)
    、(十)之搶奪罪，另於一百年四月間犯附表編號(十二)之搶奪罪，
    更於一百年四、五月間犯二次搶奪罪，經臺灣彰化地方法院
    檢察署檢察官以一百年度偵字第五七六七號提起公訴，有該
    案起訴書在卷可參（見本院卷第七六頁），其於短期內犯下
    多起搶奪案件，顯已有犯罪之習慣，單純之刑罰制裁已難達
    成矯治之目的，佐以被告於本院供承係是為購買毒品吸食才
    會犯案等語（見本院卷第一一八頁），足見其為支應施用毒
    品之開銷而養成犯罪之習慣，兼衡被告多次以騎乘機車方式
    搶奪被害人脖子上之項鍊，置被害人身體安全於不顧，其犯
    罪情節嚴重且具有高度危險性，而對於被告未來從事正當行
    為，已無合理期待，為藉由保安處分之強制力，令其參與勞
    動，訓練其職業技能並養成勞動習慣，改正不良習性，使之
    將來能適應社會生活，爰依刑法第九十條第一項、第二項前
    段之規定，於附表編號(二)、(三)、(四)、(六)、(八)、(十)、(十二)所宣告
    之搶奪罪刑項下及應執行刑諭知令被告於刑之執行前，應入
    勞動場所強制工作三年，以期能收矯治教化之效。
六、另檢察官移送併辦被告竊取侯汪玉枝所管領之車牌號碼七八
    一—ＢＹＥ號重型機車部分（一百年度偵字第五二九一號）
    及竊取黃再逢所管領之車牌號碼ＯＱＶ—八六九號重型機車
    部分（一百年度偵字第五三七七號），與起訴部分犯罪事實
    完全相同，業經審理如上，併此敘明。
據上論斷，應依刑事訴訟法第二百七十三條之一第一項、第二百
九十九條第一項前段、第三百十條之二、第四百五十四條第二項
，刑法第二十八條、第三百二十條第一項、第三百二十五條第一
項、第五十一條第五款、第四十七條第一項、第九十條第一項、
第二項前段，刑法施行法第一條之一第一項、第二項前段，保安
處分執行法第四條之一第一項第一款、第四款，判決如主文。
本案經檢察官陳志川到庭執行職務。
中    華    民    國   100    年    8     月    31    日
                  刑事第三庭    法  官  鄭雅文
以上正本證明與原本無異。
如不服本判決應於判決送達後十日內向本院提出上訴書狀，並應
敘述具體理由；其未敘述上訴理由者，應於上訴期間屆滿後二十
日內向本院補提理由書（均須按他造當事人之人數附繕本）「切
勿逕送上級法院」。
中    華    民    國   100    年    8     月    31    日
                                書記官  潘宜伶
附錄論罪科刑法條：
刑法第三百二十條第一項
意圖為自己或第三人不法之所有，而竊取他人之動產者，為竊盜
罪，處五年以下有期徒刑、拘役或五百元以下罰金。
刑法第三百二十五條第一項
意圖為自己或第三人不法之所有，而搶奪他人之動產者，處六月
以上五年以下有期徒刑。
附表：
┌──┬───┬──────┬────────────────┬────────────┐
│編號│行為人│行 為 態 樣 │證                            據│罪  名  及  宣  告  刑  │
├──┼───┼──────┼────────────────┼────────────┤
│一  │呂清水│犯罪事實一(一)│１被告於偵查（見第二四九號偵查卷│呂清水竊盜，累犯，處有期│
│    │      │            │  第一八、一九頁、第三二四九號偵│徒刑伍月。              │
│    │      │            │  查卷第五一頁）、本院（見本院卷│                        │
│    │      │            │  第四八、八二、一一五頁）之自白│                        │
│    │      │            │２證人即被害人劉醇琳於警詢之證述│                        │
│    │      │            │  （見本院卷第八八、八九頁）    │                        │
│    │      │            │３車牌號碼ＭＡＨ—五六七號重型機│                        │
│    │      │            │  車失車案件基本資料詳細畫面報表│                        │
│    │      │            │  （見第0000000000號警│                        │
│    │      │            │  卷第五四頁）                  │                        │
│    │      │            │４本院一百年七月二十八日、八月二│                        │
│    │      │            │  十五日辦理刑事案件電話紀錄查詢│                        │
│    │      │            │  表（見本院卷第六四、九一頁）  │                        │
│    │      │            │５車號查詢重型機車車籍（見本院卷│                        │
│    │      │            │  第九二頁）                    │                        │
├──┼───┼──────┼────────────────┼────────────┤
│二  │呂清水│犯罪事實一(二)│１被告於偵查（見第二四九號偵查卷│呂清水共同意圖為自己不法│
│    │詹英達│            │  第一八、一九頁、第三二四九號偵│之所有，而搶奪他人之動產│
│    │      │            │  查卷第五一頁）、本院（見本院卷│，累犯，處有期徒刑拾月，│
│    │      │            │  第四八、八二、一一五頁）之自白│並應於刑之執行前，令入勞│
│    │      │            │２證人即共犯詹英達於警詢之證述（│動場所強制工作參年。    │
│    │      │            │  見第六三二六號偵查卷第六○頁）│                        │
│    │      │            │３證人即被害人吳金於偵查之證述│                        │
│    │      │            │  （見第六三二六號偵查卷第七九、│                        │
│    │      │            │  八○頁）                      │                        │
│    │      │            │４證人劉醇琳於警詢之證述（見本院│                        │
│    │      │            │  卷第八八、八九頁）            │                        │
│    │      │            │５證人詹英達指認犯罪嫌疑人紀錄表│                        │
│    │      │            │  （見第0000000000號警│                        │
│    │      │            │  卷第三二頁）                  │                        │
│    │      │            │６現場照片（見第六三二六號偵查卷│                        │
│    │      │            │  第六五頁）                    │                        │
│    │      │            │７車牌號碼ＭＡＨ—五六七號重型機│                        │
│    │      │            │  車失車案件基本資料詳細畫面報表│                        │
│    │      │            │  （見第0000000000號警│                        │
│    │      │            │  卷第五四頁）                  │                        │
│    │      │            │８本院一百年七月二十八日辦理刑事│                        │
│    │      │            │  案件電話紀錄查詢表（見本院卷第│                        │
│    │      │            │  六四頁）                      │                        │
│    │      │            │９車號查詢重型機車車籍（見本院卷│                        │
│    │      │            │  第九二頁）                    │                        │
├──┼───┼──────┼────────────────┼────────────┤
│三  │呂清水│犯罪事實一(三)│１被告於偵查（見第二四九號偵查卷│呂清水共同意圖為自己不法│
│    │詹英達│            │  第一八、一九頁）、本院（見本院│之所有，而搶奪他人之動產│
│    │      │            │  卷第四八、八二、一一五頁）之自│，累犯，處有期徒刑拾月，│
│    │      │            │  白                            │並應於刑之執行前，令入勞│
│    │      │            │２證人即共犯詹英達於警詢（見第○│動場所強制工作參年。    │
│    │      │            │  000000000號警卷第三、│                        │
│    │      │            │  七、九頁）、偵查（第六三二六號│                        │
│    │      │            │  偵查卷第四六頁）之證述        │                        │
│    │      │            │３證人即告訴人甘茶蓉於警詢之證述│                        │
│    │      │            │  （見第0000000000號警│                        │
│    │      │            │  卷第一六、一七頁）            │                        │
│    │      │            │４證人詹英達指認犯罪嫌疑人紀錄表│                        │
│    │      │            │  （見第0000000000號警│                        │
│    │      │            │  卷第三二頁）                  │                        │
│    │      │            │５現場照片（見第六三二六號偵查卷│                        │
│    │      │            │  第六五頁）、證人詹英達指認其騎│                        │
│    │      │            │  乘車牌號碼ＬＷ二—二八八號重型│                        │
│    │      │            │  機車搭載被告之照片（見第○九九│                        │
│    │      │            │  0000000號警卷第四二頁）│                        │
│    │      │            │６車牌號碼ＬＷ二—二八八號重型機│                        │
│    │      │            │  車失車案件基本資料詳細畫面報表│                        │
│    │      │            │  （見第0000000000號警│                        │
│    │      │            │  卷第五五頁）                  │                        │
│    │      │            │７本院一百年七月二十日辦理刑事案│                        │
│    │      │            │  件電話紀錄查詢表（見本院卷第六│                        │
│    │      │            │  二頁）                        │                        │
│    │      │            │８車號查詢重型機車車籍（見本院卷│                        │
│    │      │            │  第九三頁）                    │                        │
├──┼───┼──────┼────────────────┼────────────┤
│四  │呂清水│犯罪事實一(四)│１被告於偵查（見第三二四九號偵查│呂清水共同意圖為自己不法│
│    │詹英達│            │  卷第五一頁）、本院（見本院卷第│之所有，而搶奪他人之動產│
│    │      │            │  四八、八二、一一六頁）之自白  │，累犯，處有期徒刑拾月，│
│    │      │            │２證人即共犯詹英達於警詢（見第○│並應於刑之執行前，令入勞│
│    │      │            │  000000000號警卷第三、│動場所強制工作參年。    │
│    │      │            │  七、九頁）、偵查（第六三二六號│                        │
│    │      │            │  偵查卷第四六頁）之證述        │                        │
│    │      │            │３證人即被害人張招娣於警詢之證述│                        │
│    │      │            │  （見第0000000000號警│                        │
│    │      │            │  卷第一三至一五頁）            │                        │
│    │      │            │４證人劉醇琳於警詢之證述（見本院│                        │
│    │      │            │  卷第八八、八九頁）            │                        │
│    │      │            │５證人詹英達指認犯罪嫌疑人紀錄表│                        │
│    │      │            │  （見第0000000000號警│                        │
│    │      │            │  卷第三二頁）                  │                        │
│    │      │            │６證人詹英達指認其騎乘車牌號碼Ｍ│                        │
│    │      │            │  ＡＨ—五六七號重型機車搭載被告│                        │
│    │      │            │  之照片（見第000000000│                        │
│    │      │            │  二號警卷第四三、四四頁）      │                        │
│    │      │            │７車牌號碼ＭＡＨ—五六七號重型機│                        │
│    │      │            │  車失車案件基本資料詳細畫面報表│                        │
│    │      │            │  （見第0000000000號警│                        │
│    │      │            │  卷第五四頁）                  │                        │
│    │      │            │８本院一百年七月二十日辦理刑事案│                        │
│    │      │            │  件電話紀錄查詢表（見本院卷第六│                        │
│    │      │            │  二頁）                        │                        │
│    │      │            │９車號查詢重型機車車籍（見本院卷│                        │
│    │      │            │  第九二頁）                    │                        │
├──┼───┼──────┼────────────────┼────────────┤
│五  │呂清水│犯罪事實一(五)│１被告於偵查（見第二四九號偵查卷│呂清水竊盜，累犯，處有期│
│    │      │            │  第一八、一九頁、第三二四九號偵│徒刑伍月。              │
│    │      │            │  查卷第五一頁）、本院（見本院卷│                        │
│    │      │            │  第四八、八二、一一六頁）之自白│                        │
│    │      │            │２證人即被害人黃張菜瓜於警詢之證│                        │
│    │      │            │  述（見第0000000000號│                        │
│    │      │            │  警卷第六至一三頁）            │                        │
│    │      │            │３證人黃張菜瓜出具之被害人報告單│                        │
│    │      │            │  、贓物認領管單（見第○九九○○│                        │
│    │      │            │  三四四八二號警卷第一八、一九頁│                        │
│    │      │            │  ）                            │                        │
│    │      │            │４內政部警政署刑事警察局九十九年│                        │
│    │      │            │  八月三十一日刑紋字第○九九○一│                        │
│    │      │            │  一七一三七號鑑定書（見第○九九│                        │
│    │      │            │  0000000號警卷第一四至一│                        │
│    │      │            │  七頁）                        │                        │
│    │      │            │５案發現場及車牌號碼ＨＱ六—六九│                        │
│    │      │            │  三號重型機車照片（見第○九九○│                        │
│    │      │            │  ○三四四八二號警卷第二一至二七│                        │
│    │      │            │  頁）                          │                        │
│    │      │            │６車牌號碼ＨＱ六—六九三號重型機│                        │
│    │      │            │  車失車案件基本資料詳細畫面報表│                        │
│    │      │            │  （見第0000000000號警│                        │
│    │      │            │  卷第二八頁）                  │                        │
│    │      │            │７嘉義縣警察局車輛尋獲電腦輸入單│                        │
│    │      │            │  （見第0000000000號警│                        │
│    │      │            │  卷第二九頁）                  │                        │
│    │      │            │８刑案現場測繪圖（見第○九九○○│                        │
│    │      │            │  三四四八二號警卷第三○頁）    │                        │
│    │      │            │９本院一百年七月二十日辦理刑事案│                        │
│    │      │            │  件電話紀錄查詢表（見本院卷第六│                        │
│    │      │            │  三頁）                        │                        │
│    │      │            │１０車號查詢重型機車車籍（見本院卷│                        │
│    │      │            │  第九四頁）                    │                        │
├──┼───┼──────┼────────────────┼────────────┤
│六  │呂清水│犯罪事實一(六)│１被告於偵查（見第三二四九號偵查│呂清水共同意圖為自己不法│
│    │詹英達│            │  卷第五一頁）、本院（見本院卷第│之所有，而搶奪他人之動產│
│    │      │            │  四八、八二、一一六頁）之自白  │，累犯，處有期徒刑拾月，│
│    │      │            │２證人即共犯詹英達於警詢（見第○│並應於刑之執行前，令入勞│
│    │      │            │  000000000號警卷第四頁│動場所強制工作參年。    │
│    │      │            │  ）、偵查（第六三二六號偵查卷第│                        │
│    │      │            │  四六頁）之證述                │                        │
│    │      │            │３證人即被害人陳素蘭於警詢之證述│                        │
│    │      │            │  （見第0000000000號警│                        │
│    │      │            │  卷第一九至二一頁）            │                        │
│    │      │            │４證人詹英達指認犯罪嫌疑人紀錄表│                        │
│    │      │            │  （見第0000000000號警│                        │
│    │      │            │  卷第三二頁）                  │                        │
│    │      │            │５本院一百年七月二十日辦理刑事案│                        │
│    │      │            │  件電話紀錄查詢表（見本院卷第六│                        │
│    │      │            │  二頁）                        │                        │
├──┼───┼──────┼────────────────┼────────────┤
│七  │呂清水│犯罪事實一(七)│１被告於警詢（見第0000000│呂清水竊盜，累犯，處有期│
│    │      │            │  三八八號警卷第三頁）、偵查（見│徒刑伍月。              │
│    │      │            │  第三二四九號偵查卷第五二頁）、│                        │
│    │      │            │  本院（見本院卷第四八、八二、一│                        │
│    │      │            │  一六頁）之自白                │                        │
│    │      │            │２證人即被害人侯汪玉枝於警詢之證│                        │
│    │      │            │  述（見第0000000000號│                        │
│    │      │            │  警卷第六、七頁）              │                        │
│    │      │            │３車牌號碼七八一—ＢＹＥ號重型機│                        │
│    │      │            │  車失車案件基本資料詳細畫面報表│                        │
│    │      │            │  （見第0000000000號警│                        │
│    │      │            │  卷第一○頁）                  │                        │
│    │      │            │４現場照片（見第0000000三│                        │
│    │      │            │  八八號警卷第一一頁）          │                        │
│    │      │            │５嘉義縣警察局車輛尋獲電腦輸入單│                        │
│    │      │            │  （見第0000000000號警│                        │
│    │      │            │  卷第九頁）                    │                        │
│    │      │            │６本院一百年七月二十八日辦理刑事│                        │
│    │      │            │  案件電話紀錄查詢表（見本院卷第│                        │
│    │      │            │  六五頁）                      │                        │
│    │      │            │７車號查詢重型機車車籍（見本院卷│                        │
│    │      │            │  第九五頁）                    │                        │
├──┼───┼──────┼────────────────┼────────────┤
│八  │呂清水│犯罪事實一(八)│１被告於偵查（見第三二四九號偵查│呂清水意圖為自己不法之所│
│    │      │            │  卷第五一頁）、本院（見本院卷第│有，而搶奪他人之動產，累│
│    │      │            │  四八、八二、一一六、一一七頁）│犯，處有期徒刑拾月，並應│
│    │      │            │  之自白                        │於刑之執行前，令入勞動場│
│    │      │            │２證人即被害人呂楊玉麗於警詢之證│所強制工作參年。        │
│    │      │            │  述（見第0000000000號│                        │
│    │      │            │  警卷第六至八頁）              │                        │
│    │      │            │３證人即被告友人吳浩任於警詢（見│                        │
│    │      │            │  第0000000000號警卷第│                        │
│    │      │            │  一至三頁）、偵查（見第三二四九│                        │
│    │      │            │  號偵查卷第四四頁）之證述      │                        │
│    │      │            │４證人即收購該失竊黃金項鍊之正豐│                        │
│    │      │            │  銀樓負責人蔡惠娟於警詢之證述（│                        │
│    │      │            │  見第0000000000號警卷│                        │
│    │      │            │  第九至一一頁）                │                        │
│    │      │            │５證人即被害人侯汪玉枝於警詢之證│                        │
│    │      │            │  述（見第0000000000號│                        │
│    │      │            │  警卷第六、七頁）              │                        │
│    │      │            │６車牌號碼七八一—ＢＹＥ號重型機│                        │
│    │      │            │  車失車案件基本資料詳細畫面報表│                        │
│    │      │            │  （見第0000000000號警│                        │
│    │      │            │  卷第一六頁）                  │                        │
│    │      │            │７證人吳浩任指認被告騎乘車牌號碼│                        │
│    │      │            │  七八一—ＢＹＥ號重型機車之照片│                        │
│    │      │            │  （見0000000000號警卷│                        │
│    │      │            │  第五頁）                      │                        │
│    │      │            │８證人吳浩任指認犯罪嫌疑人紀錄表│                        │
│    │      │            │  （見第0000000000號警│                        │
│    │      │            │  卷第四頁）                    │                        │
│    │      │            │９本院一百年七月二十日辦理刑事案│                        │
│    │      │            │  件電話紀錄查詢表（見本院卷第五│                        │
│    │      │            │  九頁）                        │                        │
│    │      │            │１０車號查詢重型機車車籍（見本院卷│                        │
│    │      │            │  第九五頁）                    │                        │
├──┼───┼──────┼────────────────┼────────────┤
│九  │呂清水│犯罪事實一(九)│１被告於偵查（見第三二四九號偵查│呂清水竊盜，累犯，處有期│
│    │      │            │  卷第五○頁）、本院（見本院卷第│徒刑伍月。              │
│    │      │            │  四八、八二、一一七頁）之自白  │                        │
│    │      │            │２證人即被害人顏貴美於警詢之證述│                        │
│    │      │            │  （見第0000000000號警│                        │
│    │      │            │  卷第五、六頁）                │                        │
│    │      │            │３證人顏貴美出具之贓物認領管單（│                        │
│    │      │            │  見第0000000000號警卷│                        │
│    │      │            │  第二七頁）                    │                        │
│    │      │            │４車牌號碼ＬＵＩ—六五七號重型機│                        │
│    │      │            │  車尋獲照片（見第0000000│                        │
│    │      │            │  一一七號警卷第二九至三四頁）  │                        │
│    │      │            │５嘉義縣警察局車輛尋獲電腦輸入單│                        │
│    │      │            │  （見第0000000000號警│                        │
│    │      │            │  卷第二八頁）                  │                        │
│    │      │            │６本院一百年七月二十日辦理刑事案│                        │
│    │      │            │  件電話紀錄查詢表（見本院卷第六│                        │
│    │      │            │  一頁）                        │                        │
│    │      │            │９車號查詢重型機車車籍（見本院卷│                        │
│    │      │            │  第九六頁）                    │                        │
├──┼───┼──────┼────────────────┼────────────┤
│十  │呂清水│犯罪事實一(十)│１被告於偵查（見第三二四九號偵查│呂清水意圖為自己不法之所│
│    │      │            │  卷第五○頁）、本院（見本院卷第│有，而搶奪他人之動產，累│
│    │      │            │  四八、八二、一一七頁）之自白  │犯，處有期徒刑拾月，並應│
│    │      │            │２證人即被害人陳王梅於警詢之證述│於刑之執行前，令入勞動場│
│    │      │            │  （見第0000000000號警│所強制工作參年。        │
│    │      │            │  卷第一至四頁）                │                        │
│    │      │            │３證人顏貴美於警詢之證述（見第○│                        │
│    │      │            │  000000000號警卷第五、│                        │
│    │      │            │  六頁）                        │                        │
│    │      │            │４證人顏貴美出具之贓物認領管單（│                        │
│    │      │            │  見第0000000000號警卷│                        │
│    │      │            │  第二七頁）                    │                        │
│    │      │            │５車牌號碼ＬＵＩ—六五七號重型機│                        │
│    │      │            │  車尋獲照片（見第0000000│                        │
│    │      │            │  一一七號警卷第二九至三四頁）  │                        │
│    │      │            │６嘉義縣警察局車輛尋獲電腦輸入單│                        │
│    │      │            │  （見第0000000000號警│                        │
│    │      │            │  卷第二八頁）                  │                        │
│    │      │            │７本院一百年七月二十日辦理刑事案│                        │
│    │      │            │  件電話紀錄查詢表（見本院卷第六│                        │
│    │      │            │  一頁）                        │                        │
│    │      │            │８車號查詢重型機車車籍（見本院卷│                        │
│    │      │            │  第九六頁）                    │                        │
├──┼───┼──────┼────────────────┼────────────┤
│十一│呂清水│犯罪事實一(十一)│１被告於警詢（見第0000000│呂清水竊盜，累犯，處有期│
│    │      │            │  三九一號警卷第二頁、本院卷第二│徒刑伍月。              │
│    │      │            │  一、二二頁）、偵查（見第三二四│                        │
│    │      │            │  九號偵查卷第五一頁）、本院（見│                        │
│    │      │            │  本院卷第四八、八二、一一七頁）│                        │
│    │      │            │  之自白                        │                        │
│    │      │            │２證人即被害人黃再逢於警詢之證述│                        │
│    │      │            │  （見第0000000000號警│                        │
│    │      │            │  卷第六、七頁）                │                        │
│    │      │            │３現場照片（見第0000000三│                        │
│    │      │            │  九一號警卷第一○、一一頁）    │                        │
│    │      │            │４車牌號碼ＯＱＶ—八六九號重型機│                        │
│    │      │            │  車失車案件基本資料詳細畫面報表│                        │
│    │      │            │  （見第0000000000號警│                        │
│    │      │            │  卷第九頁）                    │                        │
│    │      │            │５嘉義縣警察局車輛協尋電腦輸入單│                        │
│    │      │            │  （見第0000000000號警│                        │
│    │      │            │  卷第八頁）                    │                        │
│    │      │            │６本院一百年八月四日辦理刑事案件│                        │
│    │      │            │  電話紀錄查詢表（見本院卷第六六│                        │
│    │      │            │  頁）                          │                        │
│    │      │            │７車號查詢重型機車車籍（見本院卷│                        │
│    │      │            │  第九七頁）                    │                        │
├──┼───┼──────┼────────────────┼────────────┤
│十二│呂清水│犯罪事實一(十二)│１被告於警詢（見本院卷第二一、二│呂清水意圖為自己不法之所│
│    │      │            │  二頁）、偵查（見第二四九號偵查│有，而搶奪他人之動產，累│
│    │      │            │  卷第一八、一九頁、第三二四九號│犯，處有期徒刑拾月，並應│
│    │      │            │  偵查卷第五一頁）、本院（見本院│於刑之執行前，令入勞動場│
│    │      │            │  卷第四八、八二、一一七頁）之自│所強制工作參年。        │
│    │      │            │  白                            │                        │
│    │      │            │２證人即告訴人鄧氏妙於警詢之證述│                        │
│    │      │            │  （見第0000000000號警│                        │
│    │      │            │  卷第一至四頁）                │                        │
│    │      │            │３證人黃再逢於警詢之證述（見第一│                        │
│    │      │            │  000000000號警卷第六、│                        │
│    │      │            │  七頁）                        │                        │
│    │      │            │４證人詹英達於警詢之證述（見第一│                        │
│    │      │            │  000000000號警卷第一四│                        │
│    │      │            │  頁）                          │                        │
│    │      │            │５證人吳浩任於警詢之證述（見第一│                        │
│    │      │            │  000000000號警卷第五至│                        │
│    │      │            │  七頁）                        │                        │
│    │      │            │６證人吳浩任、詹英達、鄧氏妙指認│                        │
│    │      │            │  被告騎乘車牌號碼ＯＱＶ—八六九│                        │
│    │      │            │  號重型機車照片（見第一○○○○│                        │
│    │      │            │  七二七八七號警卷第八至一○、一│                        │
│    │      │            │  六至一八、二二至二四頁）      │                        │
│    │      │            │７證人鄧氏妙出具之被害報告（見第│                        │
│    │      │            │  0000000000號警卷第二│                        │
│    │      │            │  五頁）                        │                        │
│    │      │            │８車牌號碼ＯＱＶ—八六九號重型機│                        │
│    │      │            │  車失車案件基本資料詳細畫面報表│                        │
│    │      │            │  （見第0000000000號警│                        │
│    │      │            │  卷第二七頁）                  │                        │
│    │      │            │９本院一百年七月二十日辦理刑事案│                        │
│    │      │            │  件電話紀錄查詢表（見本院卷第六│                        │
│    │      │            │  ○頁）                        │                        │
│    │      │            │１０車號查詢重型機車車籍（見本院卷│                        │
│    │      │            │  第九七頁）                    │                        │
└──┴───┴──────┴────────────────┴────────────┘